臺灣板橋地方法院民事判決　　　　　　　 94年度親字第113號
原　　　告　甲○○
被　　　告　乙○之子為被告乙.
兼上被告之
法定代理人　乙○NGUYEN.
上列當事人間否認子女事件，前經本院於民國94年10月13日言詞
辯論終結，茲本院判決如左：
    主　　　文
確認被告乙○之子（為被告乙○於民國九十四年七月二十一日下
午五時二十五分，在台北縣新店市○○路362號財團法人天主教
耕莘醫院所生之男嬰）非被告乙○自原告甲○○受胎所生之婚生
子。
訴訟費用由被告負擔。
    事實及理由
一、原告主張：其與被告乙○係夫妻關係，被告乙○於民國九十
    四年七月二十一日所生之子即被告乙○之子（為被告乙○於
    民國九十四年七月二十一日下午五時二十五分，在台北縣新
    店市○○路362號財團法人天主教耕莘醫院所生之男嬰）雖
    依法為兩造婚姻關係（尚未離婚）存續中所生，然該子女回
    溯其受胎期間時被告乙○在越南，原告當時並不在越南，被
    告乙○於該九十三年十月二十七日始來台，故被告乙○於民
    國九十四年七月二十一日下午五時二十五分，在台北縣新店
    市○○路362號財團法人天主教耕莘醫院所生之男嬰實係被
    告乙○與第三人所生，確非被告乙○自原告甲○○受胎所生
    ，為此提出戶籍謄本、子女出生證明書、親子鑑定報告等為
    證，請求判決如聲明所示。
二、被告則同意原告之請求，並對於原告主張之事實及理由無意
    見；並陳述系爭出生子女是被告乙○與另一位來越南之台灣
    人士懷孕所生，被告乙○並不知該男子之姓名。
三、按關於認諾及訴訟上自認或不爭執事實之效力，於第五百八
    十九條否認子女之訴，不適用之，民事訴訟法第五百九十四
    條定有明文。本件被告乙○雖於言詞辯論期日到庭同意原告
    之請求並就原告主張之事證為不爭執，揆諸首揭法條之說明
    ，自不發生被告認諾或不爭執事實之效力，合先敘明。
四、而查原告主張其與被告乙○係夫妻關係，被告乙○於民國九
    十四年七月二十一日所生之子即被告乙○之子（為被告乙○
    於民國九十四年七月二十一日下午五時二十五分，在台北縣
    新店市○○路362號財團法人天主教耕莘醫院所生之男嬰）
    雖依法為兩造婚姻關係（尚未離婚）存續中所生，然該子女
    回溯其受胎期間時被告乙○在越南，原告當時並不在越南，
    被告乙○於該九十三年十月二十七日始來台，故被告乙○上
    開所生之男嬰實係被告乙○與第三人所生，確非被告乙○自
    原告甲○○受胎所生之事，業據原告提出戶籍謄本、子女出
    生證明書、親子鑑定報告等為證，並為被告所不爭，復有上
    開被告乙○之出入境資料為佐，參諸上開被告乙○之子與原
    告甲○○二人之親子鑑定報告經分析結果，據以排除甲○○
    是乙○之子（94.7.21生）親生父親之情，益徵原告主張該
    被告乙○之子非被告乙○自其受胎所生之事，應屬可信。
五、按民法第一千零六十三條第一項推定之婚生子女，如夫妻之
    一方能證明妻非自夫受胎者，得於知悉子女出生之日起，一
    年內提起否認之訴，同條第二項定有明文。查被告乙○之子
   （為被告乙○於民國九十四年七月二十一日下午五時二十五
    分，在台北縣新店市○○路362號財團法人天主教耕莘醫院
    所生之男嬰）雖係在原告甲○○與被告乙○婚姻關係存續中
    ，所生，而依法推定被告乙○慧之子為原告與被告乙○之婚
    生子，然被告乙○受胎懷有上開被告乙○之子之時未與原告
    甲○○同居受胎，準此，原告於知悉上開子女出生之日起一
    年內提起本件訴訟，請求判決如該聲明所示，洵屬有據，應
    予准許。
據上論結，本件原告之訴為有理由，依民事訴訟法第第八十五條
第一項前段、第七十八條，判決如主文。
中　　　華　　　民　　　國　　94　年　　10   月    31  日
                        臺灣板橋地方法院家事法庭
                            法　　　官　楊志勇
右為正本係照原本作成
如不服本判決應於送達後廿日內向本院提出上訴狀。
中　　　華　　　民　　　國　　94　年　　10   月    31  日
                            書  記  官  吳進安
